# 为终端客户提供担保时的收入确认问题

提问人：talonsong 时间：2021-01-02 18:46:00
请教陈版：
A公司生产工程车辆销售给B融资租赁公司，B公司销售给终端客户并分期收款，由A公司提供担保。在该种销售模式下，是否应认为A公司的风险没有完全转移，A公司应如何确认收入？车辆在出售给B融资租赁公司时，是否可以结转成本？

回答人：chenyiwei
可参考：《瑞华研究 2010 ～ 2019 汇编》之“问题2-1-48（企业为客户用于支付货款的借款提供担保时的收入确认、坏账准备计提问题）”、“问题2-1-49（卖方为买方用于支付货款的银行贷款提供担保时的收入确认问题）”。